# 请教“股份支付等待期”问题

提问人：jy03657116 时间：2023-05-08 10:20:50
背景：
A公司向骨干员工推出股权激励计划，操作方式如下：
骨干员工出资共同设立有限合伙企业，由骨干员工中的领导作为普通合伙人，其他员工均作为有限合伙人，普通合伙人作为执行事务合伙人，有权决定合伙企业的事务。由A公司的母公司B公司以名义价格向合伙企业转让部分A公司股份。
激励计划规定，A公司成功上市之前，骨干员工若出现离职等情况，合伙企业按照“原始认购价格+同期利率”收回全部份额，收回的份额将由持股平台管理委员会决议分配给其它符合条件的转让对象。
合伙企业的合伙协议未约定A公司成功上市前，合伙企业不得转让A公司股份。随着A公司未来估值逐步提高，在未上市前，合伙企业可以通过转让A公司股份，并向骨干员工分配收益的形式，为骨干员工创造收益（按持有合伙企业份额同比例享有）。
相关准则及规定：股份支付准则及应用指南、《股份支付准则应用案例——以首次公开募股成功为可行权条件》、《深交所创业板注册制发行上市审核动态》（ 2022 年第 8 期）的案例。
问题：
是否满足不适用“等待期”的情况，在B公司将A公司股份转让至合伙企业时，A公司和B公司均一次性将股权激励成本全额计入当期损益？
请陈版和各位网友赐教！

回答人：chenyiwei
“合伙企业的合伙协议未约定A公司成功上市前，合伙企业不得转让A公司股份。随着A公司未来估值逐步提高，在未上市前，合伙企业可以通过转让A公司股份，并向骨干员工分配收益的形式，为骨干员工创造收益（按持有合伙企业份额同比例享有）”。虽然存在这种可能性，但实际操作的可能性多大？预计有多大比例的股份会通过这种方式在上市前售出？
综合考虑，很可能前面一条，即“A公司成功上市之前，骨干员工若出现离职等情况，合伙企业按照“原始认购价格+同期利率”收回全部份额，收回的份额将由持股平台管理委员会决议分配给其它符合条件的转让对象”对等待期判断影响更大。后一种情况可能只是偶发性的，不能作为主要考虑因素。如果在等待期内出现了持股平台出售部分股份并向合伙人分配收益的情况，则作为这部分激励股份的加速可行权处理。